---
title: "Concrete Compressive Strength"
subtitle: "CTC-34_Lab2: Evolu????????o Grm????tical"
author: "Matheus Vidal & Pedro Alves"
date: "17/11/2019"
output:
  html_document: default
  pdf_document: default
  word_document: default
---

```{r setup, include=FALSE}
knitr::opts_chunk$set(echo = TRUE)
```

## Defini????????o da Gram????tica

```{r}
# Limpa ????rea de trabalho
rm(list = ls())

#set seed
set.seed(165465)

# N????o Terminais
V <- c("<exp>","<op>","<var>","<sin>","<cos>","<log>","<e>","<^>","<abs>","<inc>","<dec>","<const>")

# Terminais
op <- c("+","-","/","*")
#op <- c("+","-","*")
# Gera????????o de constantes
max_const <- 3.15
const_quant <- 10000
amostra <- 10000
const <- runif(const_quant,min = 0,max=max_const)

max_const <- 10
const_quant <- 1000
amostra <- 1000
const <- c(const, runif(const_quant,min = max_const/2,max=max_const*1.5))

max_const <- 100
const_quant <- 1000
amostra <- 1000
const <- c(const, runif(const_quant,min = max_const/2,max=max_const*1.5))


max_const <- 1000
const_quant <- 1000
amostra <- 1000
const <- c(const, runif(const_quant,min = max_const/2,max=max_const*1.5))

max_const <- 10000
const_quant <- 1000
amostra <- 1000
const <- c(const, runif(const_quant,min = max_const/2,max=max_const*1.5))

max_const <- 100000
const_quant <- 1000
amostra <- 1000
const <- c(const, runif(const_quant,min = max_const/2,max=max_const*1.5))

max_const <- 1000000
const_quant <- 1000
amostra <- 1000
const <- c(const, runif(const_quant,min = max_const/2,max=max_const*1.5))

max_const <- 10000000
const_quant <- 1000
amostra <- 1000
const <- c(const, runif(const_quant,min = max_const/2,max=max_const*1.5))

max_const <- 100000000
const_quant <- 1000
amostra <- 1000
const <- c(const, runif(const_quant,min = max_const/2,max=max_const*1.5))

var <- rep(c("x","y","z","u","v","w","p","q"),25000)
var<-c(var,const)
sigma <- c(op,var)

#sigma <- c("+","-","/","*","x","y")

# S?????mbolo Inicial
S <- "<exp>"

# Produ????????es
basicas <- c(rep(c("<var>"),500),rep(c("<var><op><exp>"),2500),rep(c("<var><op><exp>"),0))
seno <- c(rep(c("sin(<var>)"),35),rep(c("sin(<exp>)"),15),rep(c("sin(<var>)<op><exp>"),20),rep(c("sin(<exp>)<op><exp>"),10))
aseno <- c(rep(c("asin(<var>)"),35),rep(c("asin(<exp>)"),15),rep(c("asin(<var>)<op><exp>"),20),rep(c("asin(<exp>)<op><exp>"),10))
senoh <- c(rep(c("sinh(<var>)"),35),rep(c("sinh(<exp>)"),15),rep(c("sinh(<var>)<op><exp>"),20),rep(c("sinh(<exp>)<op><exp>"),10))
asenoh <- c(rep(c("asinh(<var>)"),35),rep(c("asinh(<exp>)"),15),rep(c("asinh(<var>)<op><exp>"),20),rep(c("asinh(<exp>)<op><exp>"),10))
cosseno <- c(rep(c("cos(<var>)"),35),rep(c("cos(<exp>)"),15),rep(c("cos(<var>)<op><exp>"),20),rep(c("cos(<exp>)<op><exp>"),10))
acosseno <- c(rep(c("acos(<var>)"),35),rep(c("acos(<exp>)"),15),rep(c("acos(<var>)<op><exp>"),20),rep(c("acos(<exp>)<op><exp>"),10))
cossenoh <- c(rep(c("cosh(<var>)"),35),rep(c("cosh(<exp>)"),15),rep(c("cosh(<var>)<op><exp>"),20),rep(c("cosh(<exp>)<op><exp>"),10))
acossenoh <- c(rep(c("acosh(<var>)"),35),rep(c("acosh(<exp>)"),15),rep(c("acosh(<var>)<op><exp>"),20),rep(c("acosh(<exp>)<op><exp>"),10))
tangente <- c(rep(c("tan(<var>)"),35),rep(c("tan(<exp>)"),15),rep(c("tan(<var>)<op><exp>"),20),rep(c("tan(<exp>)<op><exp>"),10))
atangente <- c(rep(c("atan(<var>)"),35),rep(c("atan(<exp>)"),15),rep(c("atan(<var>)<op><exp>"),20),rep(c("atan(<exp>)<op><exp>"),10))
tangenteh <- c(rep(c("tanh(<var>)"),35),rep(c("tanh(<exp>)"),15),rep(c("tanh(<var>)<op><exp>"),20),rep(c("tanh(<exp>)<op><exp>"),10))
atangenteh <- c(rep(c("atanh(<var>)"),35),rep(c("atanh(<exp>)"),15),rep(c("atanh(<var>)<op><exp>"),20),rep(c("atanh(<exp>)<op><exp>"),10))
logaritmo <- rep(c(rep(c("log(<var>)"),35),rep(c("log(<exp>)"),15),rep(c("log(<var>)<op><exp>"),20),rep(c("log(<exp>)<op><exp>"),10)),5)
exp_natural <- rep(c(rep(c("exp(<var>)"),35),rep(c("exp(<exp>)"),15),rep(c("exp(<var>)<op><exp>"),20),rep(c("exp(<exp>)<op><exp>"),10)),5)
exponencial <- rep(c(rep(c("<exp>^(<var>)"),35),rep(c("<exp>^(<exp>)"),15),rep(c("<exp>^(<var>)<op><exp>"),20),rep(c("<exp>^(<exp>)<op><exp>"),10)),2)
modulo <- rep(c(rep(c("abs(<var>)"),35),rep(c("abs(<exp>)"),15),rep(c("abs(<var>)<op><exp>"),20),rep(c("abs(<exp>)<op><exp>"),10)),2)
quadrada <- rep(c(rep(c("sqrt(<var>)"),35),rep(c("sqrt(<exp>)"),15),rep(c("sqrt(<var>)<op><exp>"),20),rep(c("sqrt(<exp>)<op><exp>"),10)),5)




P <- list(c(basicas,quadrada,seno,aseno,asenoh,cosseno,cossenoh,acosseno,senoh,cossenoh,logaritmo,tangente,atangenteh,atangente,tangenteh,
            exp_natural,exponencial,modulo),op,var)
#P <- list(c("<exp><op><exp>","<var>"),op,var)

```

## Definindo os Cromossomos
```{r}
cromo_size <- 200
cromo_quant <- 100
max_gene <- 10000000
p.mutacao <- c(0,0,0.01,0.03,0.05,0.1,0.2,0.35,0.55,0.80,1,1,1)
p.cruzamento <- 0.4
if(max_gene < cromo_size*cromo_quant){
  max_gene <- cromo_size*cromo_quant
}
first_sorteados_fraction <- 10
order_size_fraction <- 3
prop_filhos <- 2
C <- matrix(sample(max_gene,max_gene),cromo_quant,cromo_size) # Ci = C[i,]

```

## Carregamento dos Dados de Treinamento

```{r}
trainingData <- read.csv(file="training.csv", header=TRUE, sep=",")

```

## Gerando Deriva????????o

```{r}
# SOMENTE PARA TESTE
#C[1,] <- c(4,15,75,8,41,12)
#C[2,] <- c(6,10,255,7,50,35)
#C[3,] <- c(9,40,7,43,2,11)
#C[4,] <- c(20,5,200,5,67,23)
# FIM
S <- "<exp>"
derivacao <- rep(S,cromo_quant) # s?????mbolo inicial
endCromo <- array(0,cromo_quant)
for (i in 1:cromo_quant) {
  S <- "<exp>"
  j <- 0
  count <- 0
  while (S!="<NA>"){
    count <- count + 1
    # evitar loop infinito, para cromossomos mal escolhidos:
    if (count > cromo_size){
      tmp <- stringr::str_match(derivacao[i], ".*?<")
      tmp <- substr(tmp,1,nchar(tmp)-1)
      if (is.na(tmp)){
        last.char <- substr(tmp,nchar(derivacao[i]),nchar(derivacao[i]))
        if (!last.char%in%var){
          tmp <- substr(derivacao[i],1,nchar(derivacao[i])-1)  
        }
      } else {
        last.char <- substr(tmp,nchar(tmp),nchar(tmp))
        if (!last.char%in%var){ 
          # se terminar em operador
          if (last.char%in%op){
            tmp <- substr(tmp,1,nchar(tmp)-1)    
          } else if (substr(tmp,nchar(tmp)-1,nchar(tmp))=="^("){
            tmp <- substr(tmp,1,nchar(tmp)-2)
          } else if (substr(tmp,nchar(tmp)-5,nchar(tmp))=="asinh("){
            tmp <- substr(tmp,1,nchar(tmp)-6)
          }  else if (substr(tmp,nchar(tmp)-5,nchar(tmp))=="acosh("){
            tmp <- substr(tmp,1,nchar(tmp)-6)
          }  else if (substr(tmp,nchar(tmp)-5,nchar(tmp))=="atanh("){
             tmp <- substr(tmp,1,nchar(tmp)-6)
          } else if (substr(tmp,nchar(tmp)-1,nchar(tmp))=="h("){
            tmp <- substr(tmp,1,nchar(tmp)-5)
          } else if (substr(tmp,nchar(tmp)-4,nchar(tmp))=="sqrt("){
            tmp <- substr(tmp,1,nchar(tmp)-5)
          } else if (substr(tmp,nchar(tmp)-4,nchar(tmp))=="asin("){
            tmp <- substr(tmp,1,nchar(tmp)-5)
          }  else if (substr(tmp,nchar(tmp)-4,nchar(tmp))=="acos("){
            tmp <- substr(tmp,1,nchar(tmp)-5)
          }  else if (substr(tmp,nchar(tmp)-4,nchar(tmp))=="atan("){
             tmp <- substr(tmp,1,nchar(tmp)-5)
          } else if (last.char=="("){
            tmp <- substr(tmp,1,nchar(tmp)-4)    
          }
        }
        last.char <- substr(tmp,nchar(tmp),nchar(tmp))
        # se terminar em operador
        if (last.char%in%op){
          tmp <- substr(tmp,1,nchar(tmp)-1)    
        }
        endCromo[i] <- -1
      }
      # colocar par????nteses restantes
      abrindo <- stringr::str_count(tmp,"\\(")
      fechando <- stringr::str_count(tmp,"\\)")
      add <- strrep(")",abrindo-fechando)
      tmp <- paste(tmp,add,sep = "")
    
      derivacao[i] <- tmp
      S <- "<NA>"
    }
    j <- j%%cromo_size + 1
    if (S=="<exp>"){
      rule <- P[[1]][1+C[i,j]%%length(P[[1]])] # determina a regra a ser aplicada
      derivacao[i] <- sub(S, rule, derivacao[i]) # atualiza derivacao por substitui????????o
      S <- stringr::str_match(derivacao[i], "<(.*?)>") # acha o primeiro <..>
      S <- paste("<",S[,2],">",sep = "") # novo s?????mbolo
    } else if (S=="<op>"){
      rule <- P[[2]][1+C[i,j]%%length(P[[2]])] # determina a regra a ser aplicada
      derivacao[i] <- sub(S, rule, derivacao[i]) # atualiza derivacao por substitui????????o
      S <- stringr::str_match(derivacao[i], "<(.*?)>") # acha o primeiro <..>
      S <- paste("<",S[,2],">",sep = "") # novo s?????mbolo
    } else if (S=="<var>"){
      rule <- P[[3]][1+C[i,j]%%length(P[[3]])] # determina a regra a ser aplicada
      derivacao[i] <- sub(S, rule, derivacao[i]) # atualiza derivacao por substitui????????o
      S <- stringr::str_match(derivacao[i], "<(.*?)>") # acha o primeiro <..>
      S <- paste("<",S[,2],">",sep = "") # novo s?????mbolo
    }
  }
  endCromo[i] <- endCromo[i] + count
}
View(derivacao)
```

## Caso de Teste

```{r}
#testData <- rbind(c(0.9,0.8,1.61),c(0.3,0.1,0.19),c(0.5,0.2,0.45),c(0.88,0.5,1.2744),c(0.6,0.7,1.06))

```

## Avalia????????o dos Cromossomos

```{r}
options(warn = -1)
training.model <- trainingData[,c("strength")]
#training.model <- testData[,3]
erroQuadraticoMedio <- rep(Inf,cromo_quant)
for (k in 1:cromo_quant){
  training.data <- c()
  caso.nan <- FALSE
  for (i in 1:length(training.model)){
    #x <- testData[i,1]
    #y <- testData[i,2]
    x <- trainingData[i,2]
    y <- trainingData[i,3]
    z <- trainingData[i,4]
    u <- trainingData[i,5]
    v <- trainingData[i,6]
    w <- trainingData[i,7]
    p <- trainingData[i,8]
    q <- trainingData[i,9]
    valor <- suppressWarnings(eval(parse(text=derivacao[k]))) 
    training.data <- c(training.data,valor)
  }
  erroQuadraticoMedio[k] <- mean((training.data - (training.model))^2) 
}
options(warn = 0)
erroQuadraticoMedio
```

## Torneio de Cromossomos

```{r}
sorteados <- c()
#pos <- rbind(c(1,3),c(2,3),c(3,4),c(2,4))
invalidosNanInf <- which(erroQuadraticoMedio %in% c(NaN,Inf))
invalidosVazio <- which(derivacao %in% c(""))
invalidos <- c(invalidosNanInf,invalidosVazio,which(duplicated(derivacao)))
validos <-c(1:length(derivacao))[which(!c(1:length(derivacao)) %in% invalidos)]

first_sorteados <- length(validos)%/%first_sorteados_fraction
order_size <- (order_size_fraction*length(validos))%/%first_sorteados_fraction
ordenados <- validos[order(erroQuadraticoMedio[validos])][1:order_size]
sorteados <- validos[order(erroQuadraticoMedio[validos])][1:first_sorteados]

for (i in (first_sorteados+1):(order_size*prop_filhos+first_sorteados+1)){
  sorteio <- rep(NA,cromo_quant)
  pos <- sample(ordenados,2) # sorteio dois crommossomos
  #sorteio[pos[i,]] <- pos[i,]
  sorteio[pos] <- pos
  sorteados <- c(sorteados,which.min(erroQuadraticoMedio[sorteio]))
}

for (i in (order_size*prop_filhos+first_sorteados+2):cromo_quant){
  sorteio <- rep(NA,cromo_quant)
  pos <- sample(validos,2) # sorteio dois crommossomos
  #sorteio[pos[i,]] <- pos[i,]
  sorteio[pos] <- pos
  sorteados <- c(sorteados,which.min(erroQuadraticoMedio[sorteio]))
}
#antigo <- C[1:(first_sorteados+15),1:15]
C <- C[sorteados,]
endCromo <- endCromo[sorteados]

sorteados
```

##Encreve comossoma antigo e novo parcialmente

```{r}
#antigo
#novo01 <- C[1:(first_sorteados+15),1:15]
```

##Encreve comossoma antigo e novo parcialmente

```{r}
#novo01
```


## Cruzamento de Cromossomos

```{r}
i <- (first_sorteados+1)
while (i < length(sorteados)){
  # avalia a possibilidade de cruzamento de cada par
  vai.cruzar <- runif(1)
  if (vai.cruzar<=p.cruzamento){ # realiza cruzamento
    pto.cruza <- endCromo[i]
    if(pto.cruza > endCromo[i+1])
    {
      pto.cruza <- endCromo[i+1]
    }
    pto.cruza <- sample(pto.cruza-1,1)
    index_pai <- i
    index_mae <- i+1
    tmp <- C[index_pai,(pto.cruza+1):cromo_size]
    C[index_pai,(pto.cruza+1):cromo_size] <- C[index_mae,(pto.cruza+1):cromo_size] 
    C[index_mae,(pto.cruza+1):cromo_size] <- tmp
  }
  i <- i+2 # pula o pr????ximo cromossomo (estamos olhando os pares)
}
#novo02 <- C[1:(first_sorteados+15),1:15]
#novo02
```
## Muta????????o

```{r}
vai.mutar <- matrix(runif(cromo_quant*cromo_size),cromo_quant,cromo_size)
divisa_prob <- cromo_size%/%first_sorteados_fraction
for (i in (first_sorteados+1):cromo_quant){
  linhaMutar <- vai.mutar[i,]
  id <- which(linhaMutar < p.mutacao[i%/%divisa_prob+1])
  for (j in 1:length(id)){
    coluna <- id[j]
    C[i,coluna] <- sample(max_gene,1)
  }
}
#novo03 <- C[1:(first_sorteados+15),1:15]
#novo03
```

## Conta As gera????es do 0
```{r}
ngeracoes <- 0
```
## Ap????s N Gera????????es

Repetindo para N gera????????es.

```{r}
N <- 200 # n????mero de gera????????es
ngeracoes <- ngeracoes + N
erroQuadraticoMediomin <- Inf
for (g in 1:N){
  ## Gerando Deriva????????o
  if(g%%5 == 0){
    cat("Gera????o: ", g,"\n")
  }
  S <- "<exp>"
  derivacao <- rep(S,cromo_quant) # s?????mbolo inicial
  endCromo <- array(0,cromo_quant)
  for (i in 1:cromo_quant) {
    S <- "<exp>"
    j <- 0
    count <- 0
    while (S!="<NA>"){
      count <- count + 1
      # evitar loop infinito, para cromossomos mal escolhidos:
      if (count > cromo_size){
        tmp <- stringr::str_match(derivacao[i], ".*?<")
        tmp <- substr(tmp,1,nchar(tmp)-1)
        if (is.na(tmp)){
          last.char <- substr(tmp,nchar(derivacao[i]),nchar(derivacao[i]))
          if (!last.char%in%var){
            tmp <- substr(derivacao[i],1,nchar(derivacao[i])-1)  
          }
        } else {
          last.char <- substr(tmp,nchar(tmp),nchar(tmp))
          if (!last.char%in%var){ 
            # se terminar em operador
            if (last.char%in%op){
              tmp <- substr(tmp,1,nchar(tmp)-1)    
            } else if (substr(tmp,nchar(tmp)-1,nchar(tmp))=="^("){
              tmp <- substr(tmp,1,nchar(tmp)-2)
            } else if (substr(tmp,nchar(tmp)-5,nchar(tmp))=="asinh("){
              tmp <- substr(tmp,1,nchar(tmp)-6)
            }  else if (substr(tmp,nchar(tmp)-5,nchar(tmp))=="acosh("){
              tmp <- substr(tmp,1,nchar(tmp)-6)
            }  else if (substr(tmp,nchar(tmp)-5,nchar(tmp))=="atanh("){
               tmp <- substr(tmp,1,nchar(tmp)-6)
            } else if (substr(tmp,nchar(tmp)-1,nchar(tmp))=="h("){
              tmp <- substr(tmp,1,nchar(tmp)-5)
            } else if (substr(tmp,nchar(tmp)-4,nchar(tmp))=="sqrt("){
              tmp <- substr(tmp,1,nchar(tmp)-5)
            } else if (substr(tmp,nchar(tmp)-4,nchar(tmp))=="asin("){
              tmp <- substr(tmp,1,nchar(tmp)-5)
            }  else if (substr(tmp,nchar(tmp)-4,nchar(tmp))=="acos("){
              tmp <- substr(tmp,1,nchar(tmp)-5)
            }  else if (substr(tmp,nchar(tmp)-4,nchar(tmp))=="atan("){
               tmp <- substr(tmp,1,nchar(tmp)-5)
            } else if (last.char=="("){
              tmp <- substr(tmp,1,nchar(tmp)-4)    
            }
          }
          last.char <- substr(tmp,nchar(tmp),nchar(tmp))
          # se terminar em operador
          if (last.char%in%op){
            tmp <- substr(tmp,1,nchar(tmp)-1)    
          }
          endCromo[i] <- -1
        }
        # colocar par????nteses restantes
        abrindo <- stringr::str_count(tmp,"\\(")
        fechando <- stringr::str_count(tmp,"\\)")
        add <- strrep(")",abrindo-fechando)
        tmp <- paste(tmp,add,sep = "")
      
        derivacao[i] <- tmp
        S <- "<NA>"
      }
      j <- j%%cromo_size + 1
      if (S=="<exp>"){
        rule <- P[[1]][1+C[i,j]%%length(P[[1]])] # determina a regra a ser aplicada
        derivacao[i] <- sub(S, rule, derivacao[i]) # atualiza derivacao por substitui????????o
        S <- stringr::str_match(derivacao[i], "<(.*?)>") # acha o primeiro <..>
        S <- paste("<",S[,2],">",sep = "") # novo s?????mbolo
      } else if (S=="<op>"){
        rule <- P[[2]][1+C[i,j]%%length(P[[2]])] # determina a regra a ser aplicada
        derivacao[i] <- sub(S, rule, derivacao[i]) # atualiza derivacao por substitui????????o
        S <- stringr::str_match(derivacao[i], "<(.*?)>") # acha o primeiro <..>
        S <- paste("<",S[,2],">",sep = "") # novo s?????mbolo
      } else if (S=="<var>"){
        rule <- P[[3]][1+C[i,j]%%length(P[[3]])] # determina a regra a ser aplicada
        derivacao[i] <- sub(S, rule, derivacao[i]) # atualiza derivacao por substitui????????o
        S <- stringr::str_match(derivacao[i], "<(.*?)>") # acha o primeiro <..>
        S <- paste("<",S[,2],">",sep = "") # novo s?????mbolo
      }
    }
    endCromo[i] <- endCromo[i] + count
  }
  View(derivacao)
  
  ## Avalia????????o dos Cromossomos
  
  training.model <- trainingData[,c("strength")]
  erroQuadraticoMedio <- rep(0,cromo_quant)
  for (k in 1:cromo_quant){
    training.data <- c()
    for (i in 1:length(training.model)){
      x <- trainingData[i,2]
      y <- trainingData[i,3]
      z <- trainingData[i,4]
      u <- trainingData[i,5]
      v <- trainingData[i,6]
      w <- trainingData[i,7]
      p <- trainingData[i,8]
      q <- trainingData[i,9]
      valor <- suppressWarnings(eval(parse(text=derivacao[k]))) 
      training.data <- c(training.data,valor)
    }
    erroQuadraticoMedio[k] <- mean((training.data - (training.model))^2) 
  }
  #erroQuadraticoMedio
  ## Torneio de Cromossomos
    
  sorteados <- c()
  #pos <- rbind(c(1,3),c(2,3),c(3,4),c(2,4))
  invalidosNanInf <- which(erroQuadraticoMedio %in% c(NaN,Inf))
  invalidosVazio <- which(derivacao %in% c(""))
  invalidos <- c(invalidosNanInf,invalidosVazio,which(duplicated(derivacao)))
  validos <-c(1:length(derivacao))[which(!c(1:length(derivacao)) %in% invalidos)]
  
  first_sorteados <- length(validos)%/%first_sorteados_fraction
  order_size <- (order_size_fraction*length(validos))%/%first_sorteados_fraction
  ordenados <- validos[order(erroQuadraticoMedio[validos])][1:order_size]
  sorteados <- validos[order(erroQuadraticoMedio[validos])][1:first_sorteados]
  
  if(length(sorteados)>0)
  {
    if(erroQuadraticoMedio[sorteados[1]]<erroQuadraticoMediomin)
    {
      erroQuadraticoMediomin<-erroQuadraticoMedio[sorteados[1]]
      cromossomo_vencedor <- C[sorteados[1],]
      derivacao_vencedora <- derivacao[sorteados[1]]
      cat("Achou pto de m??nimo: ",sqrt(erroQuadraticoMediomin)," com deriva????o: ",derivacao_vencedora,"\n")
    }
  }
  
  
  for (i in (first_sorteados+1):(order_size*prop_filhos+first_sorteados+1)){
    sorteio <- rep(NA,cromo_quant)
    pos <- sample(ordenados,2) # sorteio dois crommossomos
    #sorteio[pos[i,]] <- pos[i,]
    sorteio[pos] <- pos
    sorteados <- c(sorteados,which.min(erroQuadraticoMedio[sorteio]))
  }
  
  for (i in (order_size*prop_filhos+first_sorteados+2):cromo_quant){
    sorteio <- rep(NA,cromo_quant)
    pos <- sample(validos,2) # sorteio dois crommossomos
    #sorteio[pos[i,]] <- pos[i,]
    sorteio[pos] <- pos
    sorteados <- c(sorteados,which.min(erroQuadraticoMedio[sorteio]))
  }
  #antigo <- C[1:(first_sorteados+15),1:15]
  C <- C[sorteados,]
  
  #sorteados
  
  ## Cruzamento de Cromossomos
  
  i <- (first_sorteados+1)
  while (i < length(sorteados)){
    # avalia a possibilidade de cruzamento de cada par
    vai.cruzar <- runif(1)
    if (vai.cruzar<=p.cruzamento){ # realiza cruzamento
      pto.cruza <- endCromo[i]
      if(pto.cruza > endCromo[i+1])
      {
        pto.cruza <- endCromo[i+1]
      }
      pto.cruza <- sample(pto.cruza-1,1)
      index_pai <- i
      index_mae <- i+1
      tmp <- C[index_pai,(pto.cruza+1):cromo_size]
      C[index_pai,(pto.cruza+1):cromo_size] <- C[index_mae,(pto.cruza+1):cromo_size] 
      C[index_mae,(pto.cruza+1):cromo_size] <- tmp
    }
    i <- i+2 # pula o pr????ximo cromossomo (estamos olhando os pares)
  }
  
  ## Muta????????o
  
  vai.mutar <- matrix(runif(cromo_quant*cromo_size),cromo_quant,cromo_size)
  divisa_prob <- cromo_size%/%first_sorteados_fraction
  for (i in (first_sorteados+1):cromo_quant){
    linhaMutar <- vai.mutar[i,]
    id <- which(linhaMutar < p.mutacao[i%/%divisa_prob+1])
    for (j in 1:length(id)){
      coluna <- id[j]
      C[i,coluna] <- sample(max_gene,1)
    }
  }

}

##Encontra as ultimas deriva????es
## Gerando Deriva????????o
S <- "<exp>"
derivacao <- rep(S,cromo_quant) # s?????mbolo inicial
endCromo <- array(0,cromo_quant)
for (i in 1:cromo_quant) {
  S <- "<exp>"
  j <- 0
  count <- 0
  while (S!="<NA>"){
    count <- count + 1
    # evitar loop infinito, para cromossomos mal escolhidos:
    if (count > cromo_size){
      tmp <- stringr::str_match(derivacao[i], ".*?<")
      tmp <- substr(tmp,1,nchar(tmp)-1)
      if (is.na(tmp)){
        last.char <- substr(tmp,nchar(derivacao[i]),nchar(derivacao[i]))
        if (!last.char%in%var){
          tmp <- substr(derivacao[i],1,nchar(derivacao[i])-1)  
        }
      } else {
        last.char <- substr(tmp,nchar(tmp),nchar(tmp))
        if (!last.char%in%var){ 
          # se terminar em operador
          if (last.char%in%op){
            tmp <- substr(tmp,1,nchar(tmp)-1)    
          } else if (substr(tmp,nchar(tmp)-1,nchar(tmp))=="^("){
            tmp <- substr(tmp,1,nchar(tmp)-2)
          } else if (substr(tmp,nchar(tmp)-5,nchar(tmp))=="asinh("){
            tmp <- substr(tmp,1,nchar(tmp)-6)
          }  else if (substr(tmp,nchar(tmp)-5,nchar(tmp))=="acosh("){
            tmp <- substr(tmp,1,nchar(tmp)-6)
          }  else if (substr(tmp,nchar(tmp)-5,nchar(tmp))=="atanh("){
             tmp <- substr(tmp,1,nchar(tmp)-6)
          } else if (substr(tmp,nchar(tmp)-1,nchar(tmp))=="h("){
            tmp <- substr(tmp,1,nchar(tmp)-5)
          } else if (substr(tmp,nchar(tmp)-4,nchar(tmp))=="sqrt("){
            tmp <- substr(tmp,1,nchar(tmp)-5)
          } else if (substr(tmp,nchar(tmp)-4,nchar(tmp))=="asin("){
            tmp <- substr(tmp,1,nchar(tmp)-5)
          }  else if (substr(tmp,nchar(tmp)-4,nchar(tmp))=="acos("){
            tmp <- substr(tmp,1,nchar(tmp)-5)
          }  else if (substr(tmp,nchar(tmp)-4,nchar(tmp))=="atan("){
             tmp <- substr(tmp,1,nchar(tmp)-5)
          } else if (last.char=="("){
            tmp <- substr(tmp,1,nchar(tmp)-4)    
          }
        }
        last.char <- substr(tmp,nchar(tmp),nchar(tmp))
        # se terminar em operador
        if (last.char%in%op){
          tmp <- substr(tmp,1,nchar(tmp)-1)    
        }
        endCromo[i] <- -1
      }
      # colocar par????nteses restantes
      abrindo <- stringr::str_count(tmp,"\\(")
      fechando <- stringr::str_count(tmp,"\\)")
      add <- strrep(")",abrindo-fechando)
      tmp <- paste(tmp,add,sep = "")
    
      derivacao[i] <- tmp
      S <- "<NA>"
    }
    j <- j%%cromo_size + 1
    if (S=="<exp>"){
      rule <- P[[1]][1+C[i,j]%%length(P[[1]])] # determina a regra a ser aplicada
      derivacao[i] <- sub(S, rule, derivacao[i]) # atualiza derivacao por substitui????????o
      S <- stringr::str_match(derivacao[i], "<(.*?)>") # acha o primeiro <..>
      S <- paste("<",S[,2],">",sep = "") # novo s?????mbolo
    } else if (S=="<op>"){
      rule <- P[[2]][1+C[i,j]%%length(P[[2]])] # determina a regra a ser aplicada
      derivacao[i] <- sub(S, rule, derivacao[i]) # atualiza derivacao por substitui????????o
      S <- stringr::str_match(derivacao[i], "<(.*?)>") # acha o primeiro <..>
      S <- paste("<",S[,2],">",sep = "") # novo s?????mbolo
    } else if (S=="<var>"){
      rule <- P[[3]][1+C[i,j]%%length(P[[3]])] # determina a regra a ser aplicada
      derivacao[i] <- sub(S, rule, derivacao[i]) # atualiza derivacao por substitui????????o
      S <- stringr::str_match(derivacao[i], "<(.*?)>") # acha o primeiro <..>
      S <- paste("<",S[,2],">",sep = "") # novo s?????mbolo
    }
  }
  endCromo[i] <- endCromo[i] + count
}
  
View(derivacao)
```

## Escolha do Cromossomo Vencedor

Escolhemos o melhor cromossomo, <i>i.e.</i>, o de menor erro quadr????tico m????dio.

```{r}
training.model <- trainingData[,c("strength")]
erroQuadraticoMedio <- rep(0,cromo_quant)
for (k in 1:cromo_quant){
  training.data <- c()
  for (i in 1:length(training.model)){
    x <- trainingData[i,2]
    y <- trainingData[i,3]
    z <- trainingData[i,4]
    u <- trainingData[i,5]
    v <- trainingData[i,6]
    w <- trainingData[i,7]
    p <- trainingData[i,8]
    q <- trainingData[i,9]
    valor <- suppressWarnings(eval(parse(text=derivacao[k]))) 
    training.data <- c(training.data,valor)
  }
  erroQuadraticoMedio[k] <- mean((training.data - (training.model))^2) 
}

# Cromossomo vencedor:
vencedor <- which.min(erroQuadraticoMedio)
erroQuadraticoMedio
vencedor
derivacao[vencedor]
erroQuadraticoMedio[vencedor]
```

## Carregamento dos Dados de Teste

```{r}
testingData <- read.csv(file="testing.csv", header=TRUE, sep=",")

```

## Predi????????o de Dados

Vamos aplicar o cromossomo vencedor para predizer o dado de sa?????da a partir de entradas advindas de <i>testing.csv</i>.


```{r}
predict.data <- c()
for (i in 1:dim(testingData)[1]){
  x <- testingData[i,2]
  y <- testingData[i,3]
  z <- testingData[i,4]
  u <- testingData[i,5]
  v <- testingData[i,6]
  w <- testingData[i,7]
  p <- testingData[i,8]
  q <- testingData[i,9]
  predict.data <- c(predict.data,eval(parse(text=derivacao[vencedor])))
}
```

```{r}
#plot
plot(predict.data)

```

```{r}
# boxplot
boxplot(predict.data)

```

## Construindo predicted.csv
```{r}
ID <- testingData[c("ID")]
result <- data.frame(ID,predict.data)
colnames(result) <- c("ID", "strength")
write.table(result,file="predicted.csv",col.names = c("ID","strength"),sep = ",")
result.data <- read.csv(file="predicted.csv", header=TRUE, sep=",")

```


## Comparando com o testing.csv

```{r}
testing.data <- testingData[,c("strength")]

raizErroQuadraticoMedio <- sqrt(mean((predict.data - (testing.data))^2))
raizErroQuadraticoMedio

```

```{r}
 plot(predict.data,testing.data,
      xlab="predicted",ylab="actual")
 abline(a=0,b=1)

```

