---
title: "Concrete Compressive Strength"
subtitle: "CTC-34_Lab2: Grammatical Evolution"
author: "Matheus Vidal & Pedro Alves"
date: "17/11/2019"
output:
  word_document: default
  pdf_document: default
  html_document: default
---

```{r setup, include=FALSE}
knitr::opts_chunk$set(echo = TRUE)
```

## Definição da Gramática

```{r}
# Limpa área de trabalho
rm(list = ls())

# Não Terminais
V <- c("<exp>","<op>","<var>","<pre_op>","<dig>","<parenteses>")

# Terminais
op <- c("+","-","*")
var <- c("x","y","z","u","v","w","p","q")
dig <- c("1","2","3","4","5","6","7","8","9")

# Símbolo Inicial
S <- "<exp>"

# Produções
expressao <- c("<exp><op><exp>","(<exp><op><exp>)","<pre_op>(<exp>)","<var><op><exp>","<float><op><var><op><exp>")
pre_op <- c("exp")
float <- c("0.<dig><dig><dig>")
dig <- c("1","2","3","4","5","6","7","8","9")

basicas <- c(rep("<var>",5),rep("<var><op><var><op><exp>",100),rep("<exp><op><exp>",50)) 
seno <- c("sin(<var>)",rep("sin(<var><op><exp>)",1))
senoh <- c("sinh(<var>)",rep("sinh(<var><op><exp>)",1))
cosseno <- c("cos(<var>)",rep("cos(<var><op><exp>)",1))
cossenoh <- c("cosh(<var>)",rep("cosh(<var><op><exp>)",1))
tangente <- c("tan(<var>)",rep("tan(<var><op><exp>)",1))
tangenteh <- c("tanh(<var>)",rep("tanh(<var><op><exp>)",1))
logaritmo <- c("log(<var>)",rep("log(<var><op><exp>)",1))
exp_natural <- c("exp(<var>)",rep("exp(<var><op><exp>)",30))
exponencial <- c("<exp>^(<var>)",rep("<exp>^(<var><op><exp>)",1))
raiz <- c("sqrt(<var><op><var>)",rep("sqrt(<var><op><exp>)",1))
modulo <- c("abs(<var>)",rep("abs(<var><op><exp>)",1))
incremento <- c("<var>+1",rep("<var>+1<op><exp>",1))
decremento <- c("<var>-1",rep("<var>-1<op><exp>",1))
constante <- c(rep("0.<dig><dig><dig><op><exp>",1))


#P <- list(expressao,op,var,float,dig,pre_op)
P <- list(c(basicas,seno,exp_natural,constante),op,var,dig)

```

## Definindo os Cromossomos
```{r}
cromo_size <- 200
cromo_quant <- 50
max_gene <- 500000
max_subst <- 70
fator_cruzamento <- 0.4
C <- matrix(sample(max_gene,cromo_size*cromo_quant),cromo_quant,cromo_size) # Ci = C[i,]

```

## Carregamento dos Dados de Treinamento

```{r}
trainingData <- read.csv(file="training.csv", header=TRUE, sep=",")
```

## Carregamento dos Dados de Teste

```{r}
testingData <- read.csv(file="testing.csv", header=TRUE, sep=",")
```

## Gerando Derivação

```{r}
# SOMENTE PARA TESTE
#C[1,] <- c(4,15,75,8,41,12)
#C[2,] <- c(6,10,255,7,50,35)
#C[3,] <- c(9,40,7,43,2,11)
#C[4,] <- c(20,5,200,5,67,23)
# FIM
S <- "<exp>"
derivacao <- rep(S,cromo_quant) # símbolo inicial
for (i in 1:cromo_quant) {
  S <- "<exp>"
  j <- 0
  count <- 0
  while (S!="<NA>"){
    count <- count + 1
    # evitar loop infinito, para cromossomos mal escolhidos:
    if (count > max_subst){
        tmp <- stringr::str_match(derivacao[i], ".*?<")
        tmp <- substr(tmp,1,nchar(tmp)-1)
        if (is.na(tmp)){
          last.char <- substr(tmp,nchar(derivacao[i]),nchar(derivacao[i]))
          if (!last.char%in%var && !last.char%in%dig){
            tmp <- substr(derivacao[i],1,nchar(derivacao[i])-1)
          }
        } else {
          last.char <- substr(tmp,nchar(tmp),nchar(tmp))
          while (!last.char%in%var && !last.char%in%dig && last.char!=")"){
            # se terminar em operador
            if (last.char%in%op){
              tmp <- substr(tmp,1,nchar(tmp)-1)
            } else if (substr(tmp,nchar(tmp)-1,nchar(tmp))=="^(" || last.char=="."){
              tmp <- substr(tmp,1,nchar(tmp)-2)
            } else if (substr(tmp,nchar(tmp)-1,nchar(tmp))=="h(" || substr(tmp,nchar(tmp)-1,nchar(tmp))=="t("){
              tmp <- substr(tmp,1,nchar(tmp)-5)
            } else if (substr(tmp,nchar(tmp)-3,nchar(tmp))=="sin("){
              tmp <- substr(tmp,1,nchar(tmp)-4)
            } else if (substr(tmp,nchar(tmp)-3,nchar(tmp))=="exp("){
              tmp <- substr(tmp,1,nchar(tmp)-4)
            } else if (substr(tmp,nchar(tmp),nchar(tmp))=="("){
              tmp <- substr(tmp,1,nchar(tmp)-1)
            }
            last.char <- substr(tmp,nchar(tmp),nchar(tmp))
          }
        }
        # colocar parênteses restantes
        abrindo <- stringr::str_count(tmp,"\\(")
        fechando <- stringr::str_count(tmp,"\\)")
        add <- strrep(")",abrindo-fechando)
        tmp <- paste(tmp,add,sep = "")

        derivacao[i] <- tmp
        S <- "<NA>"
      }
      j <- j%%cromo_size + 1
      if (S=="<exp>"){
        rule <- P[[1]][1+C[i,j]%%length(P[[1]])] # determina a regra a ser aplicada
        derivacao[i] <- sub(S, rule, derivacao[i]) # atualiza derivacao por substituição
        S <- stringr::str_match(derivacao[i], "<(.*?)>") # acha o primeiro <..>
        S <- paste("<",S[,2],">",sep = "") # novo símbolo
      } else if (S=="<op>"){
        rule <- P[[2]][1+C[i,j]%%length(P[[2]])] # determina a regra a ser aplicada
        derivacao[i] <- sub(S, rule, derivacao[i]) # atualiza derivacao por substituição
        S <- stringr::str_match(derivacao[i], "<(.*?)>") # acha o primeiro <..>
        S <- paste("<",S[,2],">",sep = "") # novo símbolo
      } else if (S=="<var>"){
        rule <- P[[3]][1+C[i,j]%%length(P[[3]])] # determina a regra a ser aplicada
        derivacao[i] <- sub(S, rule, derivacao[i]) # atualiza derivacao por substituição
        S <- stringr::str_match(derivacao[i], "<(.*?)>") # acha o primeiro <..>
        S <- paste("<",S[,2],">",sep = "") # novo símbolo
      } else if (S=="<dig>"){
        rule <- P[[4]][1+C[i,j]%%length(P[[4]])] # determina a regra a ser aplicada
        derivacao[i] <- sub(S, rule, derivacao[i]) # atualiza derivacao por substituição
        S <- stringr::str_match(derivacao[i], "<(.*?)>") # acha o primeiro <..>
        S <- paste("<",S[,2],">",sep = "") # novo símbolo
      }
    }
}
derivacao
```


## Avaliação dos Cromossomos

```{r}
options(warn = -1)
training.model <- trainingData[,c("strength")]
#training.model <- testData[,3]
erroQuadraticoMedio <- rep(Inf,cromo_quant)
for (k in 1:cromo_quant){
  training.data <- c()
  for (i in 1:length(training.model)){
    #x <- testData[i,1]
    #y <- testData[i,2]
    x <- trainingData[i,2]
    y <- trainingData[i,3]
    z <- trainingData[i,4]
    u <- trainingData[i,5]
    v <- trainingData[i,6]
    w <- trainingData[i,7]
    p <- trainingData[i,8]
    q <- trainingData[i,9]
    valor <- suppressWarnings(eval(parse(text=derivacao[k]))) 
    training.data <- c(training.data,valor)
  }
  erroQuadraticoMedio[k] <- mean((training.data - (training.model))^2) 
}
options(warn = 0)
erroQuadraticoMedio
```

<!-- ## Torneio de Cromossomos -->

<!-- ```{r} -->
<!-- sorteados <- c() -->
<!-- validos <- which(!erroQuadraticoMedio %in% c(NaN,Inf)) -->
<!-- for (i in 1:cromo_quant){ -->
<!--   sorteio <- rep(NA,cromo_quant) -->
<!--   pos <- sample(validos,2) # sorteio dois crommossomos -->
<!--   #sorteio[pos[i,]] <- pos[i,] -->
<!--   sorteio[pos] <- pos -->
<!--   sorteados <- c(sorteados,which.min(erroQuadraticoMedio[sorteio])) -->
<!-- } -->

<!-- sorteados -->
<!-- ``` -->


<!-- ## Cruzamento de Cromossomos -->

<!-- ```{r} -->
<!-- p.cruzamento <- 0.9 -->
<!-- i <- 1 -->
<!-- while (i < length(sorteados)){ -->
<!--   # avalia a possibilidade de cruzamento de cada par -->
<!--   vai.cruzar <- runif(1) -->
<!--   if (vai.cruzar<=p.cruzamento){ # realiza cruzamento -->
<!--     pto.cruza <- sample(cromo_size-1,1) -->
<!--     index_pai <- sorteados[i] -->
<!--     index_mae <- sorteados[i+1] -->
<!--     tmp <- C[index_pai,(pto.cruza+1):cromo_size] -->
<!--     C[index_pai,(pto.cruza+1):cromo_size] <- C[index_mae,(pto.cruza+1):cromo_size] -->
<!--     C[index_mae,(pto.cruza+1):cromo_size] <- tmp -->
<!--   } -->
<!--   i <- i+2 # pula o próximo cromossomo (estamos olhando os pares) -->
<!-- } -->
<!-- ``` -->
  
## Seleciona os Melhores para Cruzamento

```{r}
which.minn <- function(x,n=1){
  if (n==1)
    which.min(x)
  else
    {
      if (n>1){
        ii <- order(x,decreasing=FALSE)[1:min(n,length(x))]
        ii[!is.na(x[ii])&&x[ii]!=Inf]
      }
      else {
       stop("n must be >=1")
      }
    }
}
validos <- which(!erroQuadraticoMedio %in% c(NaN,Inf))
melhores <- cromo_quant*fator_cruzamento
para.cruzar <- which.minn(erroQuadraticoMedio,n=melhores) # pega os melhores
para.cruzar
```
  
<!-- ## Piores viram os Melhores ou Aleatório -->

<!-- ```{r} -->
<!-- nao.cruzar <- which(!c(1:cromo_quant) %in% para.cruzar) -->
<!-- tmp <- C[which(c(1:cromo_quant) %in% para.cruzar),] -->
<!-- index <- sample(length(nao.cruzar),dim(tmp)[1]) -->
<!-- C[nao.cruzar[index],] <- tmp # os que não são para cruzar recebem os bons atuais -->

<!-- # o resto recebe aleatório -->
<!-- tmp <- C[which(!c(1:cromo_quant) %in% nao.cruzar[index]),] -->
<!-- tmp <- matrix(sample(max_gene,length(tmp)),dim(tmp)[1],dim(tmp)[2]) -->
<!-- C[which(!c(1:cromo_quant) %in% nao.cruzar[index]),] <- tmp -->
<!-- ``` -->

## Piores São Regerados

```{r}
tmp <- C[which(!c(1:cromo_quant) %in% para.cruzar),]
tmp <- matrix(sample(max_gene,length(tmp)),dim(tmp)[1],dim(tmp)[2])
C[which(!c(1:cromo_quant) %in% para.cruzar),] <- tmp
```
  
## Cruzamento Entre os Melhores Cromossomos

```{r}
p.cruzamento <- 0.8
i <- 1
while (i < length(para.cruzar)){
  # avalia a possibilidade de cruzamento de cada par
  vai.cruzar <- runif(1)
  if (vai.cruzar<=p.cruzamento){ # realiza cruzamento
    pto.cruza <- sample(cromo_size-1,1)
    index_pai <- para.cruzar[i]
    index_mae <- para.cruzar[i+1]
    tmp <- C[index_pai,(pto.cruza+1):cromo_size]
    C[index_pai,(pto.cruza+1):cromo_size] <- C[index_mae,(pto.cruza+1):cromo_size]
    C[index_mae,(pto.cruza+1):cromo_size] <- tmp
  }
  i <- i+2 # pula o próximo cromossomo (estamos olhando os pares)
}
```

## Mutação

```{r}
p.mutacao <- 0.1
vai.mutar <- runif(cromo_size*cromo_quant)
for (i in 1:length(vai.mutar)){
  if (vai.mutar[i]<p.mutacao){
    linha <- i%%cromo_quant+1
    coluna <- (i-cromo_size*(i%%cromo_quant))%%cromo_size
    C[linha,coluna] <- sample(max_gene,1)
  }
}
```

## Escolha do Cromossomo Vencedor

Escolhemos o melhor cromossomo, i.e., o de menor erro quadrático médio.

```{r}
training.model <- trainingData[,c("strength")]
erroQuadraticoMedio <- rep(0,cromo_quant)
for (k in 1:cromo_quant){
  training.data <- c()
  for (i in 1:length(training.model)){
    x <- trainingData[i,2]
    y <- trainingData[i,3]
    z <- trainingData[i,4]
    u <- trainingData[i,5]
    v <- trainingData[i,6]
    w <- trainingData[i,7]
    p <- trainingData[i,8]
    q <- trainingData[i,9]
    valor <- suppressWarnings(eval(parse(text=derivacao[k]))) 
    training.data <- c(training.data,valor)
  }
  erroQuadraticoMedio[k] <- mean((training.data - (training.model))^2) 
}

# Cromossomo vencedor:
vencedor <- which.min(erroQuadraticoMedio)
derivacao_vencedora <- derivacao[vencedor]
cromossomo_vencedor <- C[vencedor,]
raizErroQuadraticoMedioMin <- sqrt(erroQuadraticoMedio[vencedor])
raizErroQuadraticoMedioMin
derivacao_vencedora

```

## Após N Gerações

Repetindo para N gerações.

```{r}
N <- 100 # número de gerações
for (g in 1:N){
  ## Gerando Derivação

  S <- "<exp>"
  derivacao <- rep(S,cromo_quant) # símbolo inicial
  for (i in 1:cromo_quant) {
    S <- "<exp>"
    j <- 0
    count <- 0
    while (S!="<NA>"){
      count <- count + 1
      # evitar loop infinito, para cromossomos mal escolhidos:
      if (count > max_subst){
        tmp <- stringr::str_match(derivacao[i], ".*?<")
        tmp <- substr(tmp,1,nchar(tmp)-1)
        if (is.na(tmp)){
          last.char <- substr(tmp,nchar(derivacao[i]),nchar(derivacao[i]))
          if (!last.char%in%var){
            tmp <- substr(derivacao[i],1,nchar(derivacao[i])-1)  
          }
        }
        else {
          last.char <- substr(tmp,nchar(tmp),nchar(tmp))
          while (!last.char%in%var && !last.char%in%dig && last.char!=")"){
            # se terminar em operador
            if (last.char%in%op){
              tmp <- substr(tmp,1,nchar(tmp)-1)    
            } else if (substr(tmp,nchar(tmp)-1,nchar(tmp))=="^(" || last.char=="."){
              tmp <- substr(tmp,1,nchar(tmp)-2)
            } else if (substr(tmp,nchar(tmp)-1,nchar(tmp))=="h(" || substr(tmp,nchar(tmp)-1,nchar(tmp))=="t("){
              tmp <- substr(tmp,1,nchar(tmp)-5)
            } else if (substr(tmp,nchar(tmp)-3,nchar(tmp))=="sin("){
              tmp <- substr(tmp,1,nchar(tmp)-4)
            } else if (substr(tmp,nchar(tmp)-3,nchar(tmp))=="exp("){
              tmp <- substr(tmp,1,nchar(tmp)-4)
            } else if (substr(tmp,nchar(tmp),nchar(tmp))=="("){
              tmp <- substr(tmp,1,nchar(tmp)-1)
            }
            last.char <- substr(tmp,nchar(tmp),nchar(tmp))
          }
        }
        # colocar parênteses restantes
        abrindo <- stringr::str_count(tmp,"\\(")
        fechando <- stringr::str_count(tmp,"\\)")
        add <- strrep(")",abrindo-fechando)
        tmp <- paste(tmp,add,sep = "")
      
        derivacao[i] <- tmp
        S <- "<NA>"
      }
      j <- j%%cromo_size + 1
      if (S=="<exp>"){
        rule <- P[[1]][1+C[i,j]%%length(P[[1]])] # determina a regra a ser aplicada
        derivacao[i] <- sub(S, rule, derivacao[i]) # atualiza derivacao por substituição
        S <- stringr::str_match(derivacao[i], "<(.*?)>") # acha o primeiro <..>
        S <- paste("<",S[,2],">",sep = "") # novo símbolo
      } else if (S=="<op>"){
        rule <- P[[2]][1+C[i,j]%%length(P[[2]])] # determina a regra a ser aplicada
        derivacao[i] <- sub(S, rule, derivacao[i]) # atualiza derivacao por substituição
        S <- stringr::str_match(derivacao[i], "<(.*?)>") # acha o primeiro <..>
        S <- paste("<",S[,2],">",sep = "") # novo símbolo
      } else if (S=="<var>"){
        rule <- P[[3]][1+C[i,j]%%length(P[[3]])] # determina a regra a ser aplicada
        derivacao[i] <- sub(S, rule, derivacao[i]) # atualiza derivacao por substituição
        S <- stringr::str_match(derivacao[i], "<(.*?)>") # acha o primeiro <..>
        S <- paste("<",S[,2],">",sep = "") # novo símbolo
      } else if (S=="<dig>"){
        rule <- P[[4]][1+C[i,j]%%length(P[[4]])] # determina a regra a ser aplicada
        derivacao[i] <- sub(S, rule, derivacao[i]) # atualiza derivacao por substituição
        S <- stringr::str_match(derivacao[i], "<(.*?)>") # acha o primeiro <..>
        S <- paste("<",S[,2],">",sep = "") # novo símbolo
      }
    }
  }
  
  ## Avaliação dos Cromossomos
  
  training.model <- trainingData[,c("strength")]
  erroQuadraticoMedio <- rep(0,cromo_quant)
  for (k in 1:cromo_quant){
    training.data <- c()
    for (i in 1:length(training.model)){
      x <- trainingData[i,2]
      y <- trainingData[i,3]
      z <- trainingData[i,4]
      u <- trainingData[i,5]
      v <- trainingData[i,6]
      w <- trainingData[i,7]
      p <- trainingData[i,8]
      q <- trainingData[i,9]
      valor <- suppressWarnings(eval(parse(text=derivacao[k]))) 
      training.data <- c(training.data,valor)
    }
    erroQuadraticoMedio[k] <- mean((training.data - (training.model))^2) 
  }
  erroQuadraticoMedio
  
  # ## Torneio de Cromossomos
  # 
  # sorteados <- c()
  # #pos <- rbind(c(1,3),c(2,3),c(3,4),c(2,4))
  # validos <- which(!erroQuadraticoMedio %in% c(NaN,Inf))
  # for (i in 1:cromo_quant){
  #   sorteio <- rep(NA,cromo_quant)
  #   pos <- sample(validos,2) # sorteio dois crommossomos
  #   #sorteio[pos[i,]] <- pos[i,]
  #   sorteio[pos] <- pos
  #   sorteados <- c(sorteados,which.min(erroQuadraticoMedio[sorteio]))
  # }
  # 
  # sorteados
  # 
  # ## Cruzamento de Cromossomos
  # 
  # p.cruzamento <- 0.9
  # i <- 1
  # while (i < length(sorteados)){
  #   # avalia a possibilidade de cruzamento de cada par
  #   vai.cruzar <- runif(1)
  #   if (vai.cruzar<=p.cruzamento){ # realiza cruzamento
  #     pto.cruza <- sample(cromo_size-1,1)
  #     index_pai <- sorteados[i]
  #     index_mae <- sorteados[i+1]
  #     tmp <- C[index_pai,(pto.cruza+1):cromo_size]
  #     C[index_pai,(pto.cruza+1):cromo_size] <- C[index_mae,(pto.cruza+1):cromo_size]
  #     C[index_mae,(pto.cruza+1):cromo_size] <- tmp
  #   }
  #   i <- i+2 # pula o próximo cromossomo (estamos olhando os pares)
  # }
  
  
  ## Seleciona os Melhores para Cruzamento
  
  validos <- which(!erroQuadraticoMedio %in% c(NaN,Inf))
  melhores <- cromo_quant*fator_cruzamento
  para.cruzar <- which.minn(erroQuadraticoMedio,n=melhores) # pega os melhores
  para.cruzar
  
  
  # ## Piores viram os Melhores ou Aleatório
  # 
  # 
  # nao.cruzar <- which(!c(1:cromo_quant) %in% para.cruzar)
  # tmp <- C[which(c(1:cromo_quant) %in% para.cruzar),]
  # index <- sample(length(nao.cruzar),dim(tmp)[1])
  # C[nao.cruzar[index],] <- tmp # os que não são para cruzar recebem os bons atuais
  # 
  # # o resto recebe aleatório
  # tmp <- C[which(!c(1:cromo_quant) %in% nao.cruzar[index]),]
  # tmp <- matrix(sample(max_gene,length(tmp)),dim(tmp)[1],dim(tmp)[2])
  # C[which(!c(1:cromo_quant) %in% nao.cruzar[index]),] <- tmp
  
  ## Piores São Regerados
  
  tmp <- C[which(!c(1:cromo_quant) %in% para.cruzar),]
  tmp <- matrix(sample(max_gene,length(tmp)),dim(tmp)[1],dim(tmp)[2])
  C[which(!c(1:cromo_quant) %in% para.cruzar),] <- tmp

  
  ## Cruzamento Entre os Melhores Cromossomos

  p.cruzamento <- 0.8
  i <- 1
  while (i < length(para.cruzar)){
    # avalia a possibilidade de cruzamento de cada par
    vai.cruzar <- runif(1)
    if (vai.cruzar<=p.cruzamento){ # realiza cruzamento
      pto.cruza <- sample(cromo_size-1,1)
      index_pai <- para.cruzar[i]
      index_mae <- para.cruzar[i+1]
      tmp <- C[index_pai,(pto.cruza+1):cromo_size]
      C[index_pai,(pto.cruza+1):cromo_size] <- C[index_mae,(pto.cruza+1):cromo_size]
      C[index_mae,(pto.cruza+1):cromo_size] <- tmp
    }
    i <- i+2 # pula o próximo cromossomo (estamos olhando os pares)
  }
  
  ## Mutação
  
  p.mutacao <- 0.1
  vai.mutar <- runif(cromo_size*cromo_quant)
  for (i in 1:length(vai.mutar)){
    if (vai.mutar[i]<p.mutacao){
      linha <- i%%cromo_quant+1
      coluna <- (i-cromo_size*(i%%cromo_quant))%%cromo_size
      C[linha,coluna] <- sample(max_gene,1)
    }
  }

  ## Escolha do Cromossomo Vencedor

  # Escolhemos o melhor cromossomo, i.e., o de menor erro quadrático médio.
  
  training.model <- trainingData[,c("strength")]
  erroQuadraticoMedio <- rep(0,cromo_quant)
  for (k in 1:cromo_quant){
    training.data <- c()
    for (i in 1:length(training.model)){
      x <- trainingData[i,2]
      y <- trainingData[i,3]
      z <- trainingData[i,4]
      u <- trainingData[i,5]
      v <- trainingData[i,6]
      w <- trainingData[i,7]
      p <- trainingData[i,8]
      q <- trainingData[i,9]
      valor <- suppressWarnings(eval(parse(text=derivacao[k]))) 
      training.data <- c(training.data,valor)
    }
    erroQuadraticoMedio[k] <- mean((training.data - (training.model))^2) 
  }
  
  # Cromossomo vencedor:
  vencedor <- which.min(erroQuadraticoMedio)
  raizErroQuadraticoMedio <- sqrt(erroQuadraticoMedio[vencedor])
  vencedor
  derivacao[vencedor]
  
  # Verifica se é Ponto de Mínimo Erro
  if (raizErroQuadraticoMedio<raizErroQuadraticoMedioMin){
    raizErroQuadraticoMedioMin <- raizErroQuadraticoMedio
    cromossomo_vencedor <- C[vencedor,]
    derivacao_vencedora <- derivacao[vencedor]
    populacao_vencedora <- C
    cat("Achou pto de mínimo: ",raizErroQuadraticoMedio," com derivação: ",derivacao_vencedora,"\n")
  }
  cat("Fim Geração ", g,"\n")
}
```


## Predição de Dados
  
Vamos aplicar o cromossomo vencedor para predizer o dado de saída a partir de entradas advindas de <i>testing.csv</i>.

```{r}
predict.data <- c()
for (i in 1:dim(testingData)[1]){
  x <- testingData[i,2]
  y <- testingData[i,3]
  z <- testingData[i,4]
  u <- testingData[i,5]
  v <- testingData[i,6]
  w <- testingData[i,7]
  p <- testingData[i,8]
  q <- testingData[i,9]
  predict.data <- c(predict.data,eval(parse(text=derivacao_vencedora)))
}
```

## Visuzalicação dos Dados Preditos Após N Gerações

```{r}
#plot
plot(predict.data)

```

```{r}
# boxplot
boxplot(predict.data)

```

## Resultado:

```{r}
cromossomo_vencedor
raizErroQuadraticoMedioMin
derivacao_vencedora

```


<!-- ```{r} -->
<!--  plot(predict.data,testing.data, -->
<!--       xlab="predicted",ylab="actual") -->
<!--  abline(a=0,b=1) -->

<!-- ``` -->


## Construindo predicted.csv
```{r}
ID <- testingData[c("ID")]
result <- data.frame(ID,predict.data)
colnames(result) <- c("ID", "strength")
write.table(result,file="predicted.csv",col.names = c("ID","strength"),sep = ",",row.names = FALSE,quote = FALSE)
result.data <- read.csv(file="predicted.csv", header=TRUE, sep=",")

```


